# 业务合并，追溯调整问题

提问人：go_forward 时间：2021-03-04 09:33:06
陈版，您好，
请教您一下，同一控制下A，B企业，A企业收购了B公司固定资产，人员，土地，构成同一控制下业务合并，假设B只从事一种业务，业务合并追溯调整以前期间比较报表时，A公司不仅需要将B公司以前固定资产，人员，土地纳入合并范围，还需要将B公司与业务相关的资产、负债、收入、成本、费用纳入追溯合并报表。
问题 1 ：A公司追溯合并B公司比较合并报表时，是否需要将B公司所有资产、负债全部纳入合并范围，比如：银行存款，递延所得税资产，短期借款，财务费用，营业外收入、营业外支出等（因为B公司只从事一种业务，除B公司股利分配外，收到的子公司分红外，相当于把B公司整套报表都纳入了合并里），还是说纳入合并范围的资产，负债，损益可以剔除银行存款，短期借款，营业外收支，所得税等， 2 者的差异都通过“资本公积”来弄平。
问题 2 ：A公司和B公司不同税率，A公司比较合并报表把B公司损益纳入A公司，因B公司不是按法人合并的，而是业务合并，此处算B公司所得税是按A公司税率还是按B公司税率。
问题 3 ：追溯报表报表时，内部交易与往来抵销是否与正常的合并没有区别。

回答人：chenyiwei
1 、由于B公司是一个整体，很难说某些资产和负债与所收购的业务完全无关，因此应将B公司的整套报表纳入追溯范围，避免剥离调整的主观性。
在合并日，将不纳入收购范围的资产、负债予以剥离即可。
2 、建议按照历史上的真实税率（即B公司的适用税率）。
3 、是，这方面无区别。

提问人：go_forward 时间：2021-03-06 09:33:06
陈版，在请问您一下，对于业务合并在合并前的追溯的报表，与合并日后按正常的报表，未分配利润能衔接上吗，没太想明白。比如 2020 年 12 月31 日为合并日，在 2020 年要将收入、成本、费用纳入到追溯报表， 2021 年按正常包括固定资产、人员，土地的报表， 2020 年与 2021 年未分配利润能衔接上吗？

回答人：chenyiwei
正常情况下均应衔接。